【裁判字號】    96,交聲,1473
【裁判日期】    970125
【裁判案由】    違反道路交通管理處罰條例聲明異議
【裁判全文】
臺灣士林地方法院交通事件裁定        96年度交聲字第1473號
原處分機關  臺北市交通事件裁決所
異  議  人
即受處分人  甲○○
上列受處分人因違反道路交通管理處罰條例案件，對於臺北市交
通事件裁決所中華民國96年11月6 日所為之處分（原處分案號：
北市裁二字第裁22-AEV709939號、北市裁二字第裁22-AEV709940
號），聲明異議，本院裁定如下
    主  文
異議均駁回。
    理  由
一、按汽車駕駛人轉彎時不依標誌、標線、號誌指示者，處新台
    幣（下同）600 元以上1,800 元以下罰鍰，道路交通管理處
    罰條例（下稱條例）第48條第1 項第2 款定有明文，次按汽
    車駕駛人，駕駛汽車有違反條例之行為，經交通勤務警察或
    依法令執行交通稽查任務人員制止時，不聽制止或拒絕停車
    接受稽查而逃逸者，除按各該條規定處罰外，另處3,000 元
    以上6,000 元以下罰鍰，條例第60條第1 項亦定有明文。
二、本件受處分人甲○○所有車號8HW-325 號重型機車於民國96
    年10月9 日上午7 時48分，在臺北市○○○路與和平西路口
    ，經警舉發「違反禁止左轉標誌左轉」及「違規左轉，手勢
    攔停，拒絕停車接受稽查而駕車離去」之違規行為。受處分
    人向原處分機關提出申訴，原處分機關函請舉發單位調查結
    果，仍認受處分人違規事實明確，原處分機關乃依條例第48
    條第1 項第2 款及第60條第1 項規定，合計處罰鍰3,600 元
    。另依條例第7-2 條第4 項規定略以，逕行舉發案件以汽車
    所有人為被通知人製單舉發。本案逕行舉發案件係以汽車所
    有人為受處分人；又查同條例第63條記點處分係針對汽車駕
    駛人，故本案不援引該規定記違規點數。
三、異議意旨略以：1.罰單上車牌號碼有更動之情況。2.員警舉
    發之違規日期96年10月9 日異議人前往楊梅工作，亦有當日
    上午楊梅便利商店上午8 時25分之發票，以資證明。3.異議
    人家中共有3 台機車，異議人之子上班地點在新莊，不在本
    路徑上，另1 台50CC機車由異議人太太上街買菜用，故不可
    能出現於上述違規地點等語。
四、本院查：
(一)異議人甲○○否認有前開違規行為，惟異議人所有之車號8H
    W-325 號重型機車於上開時地，有前揭違規行為之事實，業
    據證人即員警吳錫光於本院證稱：當天依勤務規劃，我在羅
    斯福路、和平西路口實施交通疏導（庭呈交通現場圖），現
    場圖上圈圈中間打一個叉的地方就是當時站立的地點。和平
    西路西往東方向與羅斯福路口是禁止左轉的（庭呈現場照片
    ），是所有車子都禁止左轉，當時8HW-325 號重型機車從第
    一快車道左轉，我攔他下來說這邊禁止左轉，他不理我直接
    左轉。我有把他攔下，他有停大概5 秒時間，我有跟他講這
    邊禁止左轉，他加速離去，攔停地點就是我在圖上標示的攔
    停地點。該部機車駕駛人看起來比今日在庭之受處分人年輕
    ，是年輕人，大概20到30歲，戴全罩式安全帽，安全帽顏色
    是淺色，身高無法確定。我是在該部機車準備左轉時就注意
    到他的車號，因他車子很新，我直接走過去，那時候東向西
    的號誌是綠色燈可以行駛，他車子停在那邊等到沒有車他才
    轉過去，我看到該車車牌距離我站的位置約2 公尺遠，等到
    他駕車往北閃車的過程中，我將車牌輸入電腦查詢，確定車
    號、車型、顏色都沒有錯誤，才開單舉發。當時所開的告發
    單上有註明是三陽125 、銀灰色機車，且當天早上天氣晴朗
    ，該部機車車牌很新，距離有很近，應無誤判車牌號碼之可
    能等語綦詳（見本院97年1 月10日訊問筆錄），並有臺北市
    政府警察局舉發違反道路交通管理事件通知單2 份、臺北市
    政府警察局中正第二分局員警工作登記簿、現場圖各1 份、
    現場照片2 張在卷可稽；且依員警於臺北市政府警察局舉發
    違反道路交通管理事件通知單上所記載違規機車為「三陽、
    灰銀色、125CC 、8HW-325 、重機」並證述「該部機車很新
    」等情，核與異議人於本院訊問時自承：8HW-32 5號重型機
    車是三陽，灰銀色，96年4 月買的，只騎2000多公里很少騎
    等情節大致相符；復觀之證人吳錫光繪製之現場圖、照片，
    本事件發生時證人係站在和平西路與羅斯福路交岔路口執行
    勤務，其近距離目睹異議人之機車欲違規左轉後，已先將駕
    駛攔停並告知該路口禁止左轉，惟該部機車駕駛人仍趁機違
    規左轉逃離現場等情，亦據證人吳錫光結證明確，則證人吳
    錫光係就案發當日親身經歷之舉發經過作證，所證內容，就
    其目擊異議人違規情節及舉發經過敘述詳確，並無瑕疵，顯
    非一般憑空捏造證詞可擬，且證人與異議人原不相識，2 人
    間並無怨恨仇隙，此為異議人所是認，故證人要無設詞誣陷
    異議人違規，進而招致偽證重罪之可能及必要，是其證詞應
    屬可信。足見受處分人之重型機車有於上開時、地，違反禁
    制標誌違規左轉及拒絕停車接受稽查而逃逸之違規事實。
(二)至異議人雖以當天並無駕車經過該處置辯，並提出發票及訪
    客登記證為憑。但依上開證據資料縱認異議人並未於96年10
    月9 日駕車經過違規地點，仍亦未能舉證證明當日確無其他
    親人騎乘異議人之機車行經該路段違規之事實，其僅以執勤
    員警掣單舉發之地點，非其家人平日慣習行徑之路線而否認
    違規，自無足採。
(三)另異議人雖以舉發通知單上記載之車號經過塗改為由，指稱
    舉發有誤云云，然查員警所開之2 張舉發通知單上，均已詳
    載該部機車之車號、廠牌、車型、顏色、車主等資料，僅於
    AEV709939 號舉發通知單上車牌號碼中之一碼更正為「W 」
    ，是本件唯一舉發單之「車牌號碼」欄項之錯誤，顯係誤寫
    、誤繕，不影響本件異議人、違規事實之特定性，屬可得更
    正事項，且此部分業經舉發員警於舉發後未經送達異議人前
    立即更正等情，業據證人吳錫光到庭陳證屬實，並非重大瑕
    疵，不影響裁決之效力，是異議人此部分抗辯，亦不足採。
五、綜上，異議人所有之8HW-325 號機車確有於上揭時、地「違
    規左轉」，經交通勤務警察制止時，「不聽制止，拒絕停車
    接受稽查而逃逸」之違規事實，異議人上開所辯，洵不足採
    。從而，原處分機關依據道路交通管理處罰條例第48條第1
    項第2 款、第60條第1 項規定，分別裁處罰鍰新台幣600 元
    及3, 000元，其認事用法並無違誤，裁罰亦無不當，本件異
    議為無理由，應予駁回。
據上論斷，應依道路交通案件處理辦法第19條，裁定如主文。
中    華    民    國    97    年    1    月    25     日
                  交通法庭法  官  汪梅芬
以上正本證明與原本無異。
如不服本裁定應於送達後5日內向本院提出抗告狀。
                          書記官   張馨尹
中    華    民    國    97    年    1     月    25    日


司法院資訊處製作；財團法人民間司法改革基金會備份。
